【裁判字號】    98,訴,104
【裁判日期】    980410
【裁判案由】    毒品危害防制條例
【裁判全文】
臺灣苗栗地方法院刑事判決               98年度訴字第104號
公  訴  人  臺灣苗栗地方法院檢察署檢察官
被      告  甲○○
                    現另案羈押於臺灣苗栗看守所
上列被告因毒品危害防制條例案件，經檢察官提起公訴（98年度
毒偵字第8號、第184號），本院依簡式審判程序判決如下：
    主  文
甲○○施用第一級毒品，累犯，處有期徒刑壹年貳月。又施用第
一級毒品，累犯，處有期徒刑壹年貳月，海洛因壹包（驗餘淨重
零點玖肆公克，空包裝重零點壹玖公克）沒收銷燬。又施用第二
級毒品，累犯，處有期徒刑壹年。又施用第二級毒品，累犯，處
有期徒刑壹年。應執行有期徒刑貳年捌月，海洛因壹包（驗餘淨
重零點玖肆公克，空包裝重零點壹玖公克）沒收銷燬。
    犯罪事實及理由
一、犯罪事實：
    甲○○曾因施用毒品案件，經本院裁定送觀察、勒戒後，認
    無繼續施用毒品傾向，由本院於民國89年7 月31日，以89年
    度少調字第338 號裁定不付審理確定。復因施用毒品案件，
    經本院裁定送觀察、勒戒後，認有繼續施用毒品傾向，再經
    本院裁定令入戒治處所施以強制戒治，並於91年6 月11日期
    滿執行完畢。刑事責任部分，則經檢察官提起公訴，嗣經本
    院於同年9 月4 日，以90年度訴字第170 號分別判決有期徒
    刑7 月及6 月，應執行有期徒刑11月，於同年10月15日確定
    ，入監執行後，於92年7 月11日縮短刑期假釋出監，所餘刑
    期交付保護管束。甲○○於假釋之93年間，再因施用毒品案
    件，經本院以93年度易字第44號判決有期徒刑10月，於同月
    29日確定，其前開假釋則經撤銷，並於94年2 月20日縮短刑
    期執行完畢。乃甲○○於94年間，又因施用毒品案件，為本
    院於94年1 月6 日，以93年度訴字第426 號判決有期徒刑10
    月，於同年2 月3 日確定。94年間，甲○○另因施用毒品案
    件，為本院於94年1 月13日，以93年度易字第707 號判決有
    期徒刑1 年，於同年月31日確定，並與前開判決確定之案件
    ，經本院以94年度聲字第189 號裁定應執行有期徒刑1 年 9
    月，於同年4 月25日確定，嗣再經本院於97年6 月10日，以
    97年度聲減字第86號裁定，應執行有期徒刑10月又15日，於
    同年月23日確定。94年間，甲○○又因施用毒品案件，為本
    院以94年度訴字第280 號分別判決有期徒刑1 年2 月及1 年
    ，應執行有期徒刑2 年，於同年9 月9 日確定，並與另案經
    本院判決確定之竊盜案件有期徒刑8 月，經本院於96年7 月
    20日，以96年度聲減字第459 號裁定各減刑為有期徒刑7 月
    、6 月及4 月，應執行有期徒刑1 年3 月確定。以上經接續
    執行，於96年11月30日縮短刑期假釋出監，所餘刑期交付保
    護管束。然甲○○於上開期間內，因有違反保護管束情節重
    大事由，經撤銷假釋後，本應令入監所繼續執行前揭假釋被
    撤銷後之殘刑有期徒刑4 月又3 日，但因上開違反毒品危害
    防制條例等案件，實際上業已執行有期徒刑2 年6 月4 日，
    已逾前揭判決確定應合併執行之有期徒刑2 年1 月15日，故
    未繼續執行該殘刑，而視為執行完畢（構成累犯之事實）。
    97年間，甲○○再因施用毒品案件，為本院於98年1 月22日
    ，以97年度訴字第591 號分別判決有期徒刑1 年2 月及1 年
    ，應執行有期徒刑1 年10月，嗣並確定。詎甲○○猶不知警
    惕，復分別基於施用第一、二級毒品海洛因及甲基安非他命
    之犯意，於97年4 月20日晚上某時及同年12月23日下午某時
    ，分別在苗栗縣頭份鎮○○里○ 鄰○○街142 號住處及同鎮
    濫坑里4 鄰藤坪22號黃志華（檢察官另案偵辦）住處，均以
    將海洛因放置於針筒（未扣案）內，並摻水稀釋混合後，再
    注射至手臂靜脈血管之方式，各施用海洛因1 次。另於97年
    4 月21日早上某時及同年12月22日下午某時，分別在前揭住
    處及上開黃志華住處，以將甲基安非他命放置於玻璃頭（未
    扣案）內，並以火加熱燒烤後使成煙霧，再以鼻子吸食之方
    式，各施用甲基安非他命1 次。嗣分別於97年4 月21日17時
    55分許，因警至頭份鎮○○里○○街6 號5 樓盤查之際，適
    甲○○亦在現場，因行跡可疑，而為警予以攔查，並經徵得
    其同意後採集尿液送請檢驗，結果呈現嗎啡、甲基安非他命
    陽性反應。97年12月23日18時40分許，甲○○因另涉竊盜通
    緝案件（檢察官另案偵辦），而在頭份鎮濫坑里4 鄰藤坪42
    號「寶平寺」後方某處為警緝獲，經其引導，於同日19時25
    分許，至前揭黃志華住處執行搜索，適其友人蕭惠敬（檢察
    官另案偵辦）亦在現場，蕭惠敬乃偕同至警局調查，並主動
    將先前警員在黃志華住處執行搜索之際，而私自藏放在其左
    胸罩內之甲○○所有之海洛因1 包（驗餘淨重0.94公克，空
    包裝重0.19公克）交予警員，因而為警扣得該包毒品，經徵
    得甲○○同意後採集尿液送請檢驗，結果亦呈現嗎啡、甲基
    安非他命陽性反應。
二、證據名稱：
    除增加被告於本院之自白及臺灣高等法院被告前案紀錄表外
    ，餘均引用起訴書證據並所犯法條欄標題一所載（如附件）
    。
三、量刑理由：
    被告在89年間就有違反毒品危害防制條例的紀錄，先前又經
    過觀察、勒戒及強制戒治，甚至多次判刑，均無法戒除對毒
    品的依賴，因此有必要給予一定長時間的刑罰，讓其遠離誘
    惑並戒除毒癮。另外，審酌被告施用海洛因及安非他命各 2
    次、所生危害、於審理中坦白認罪，節省不必要的調查資源
    暨施用毒品係自戕行為等一切情狀，而分別量處如主文所示
    的刑罰及定其應執行刑。
四、應適用之法條：
    刑事訴訟法第273 條之1 第1 項、第299 條第1 項前段、第
    310 條之2 、第454 條第2 項。
    毒品危害防制條例第10條第1 項、第2 項、第18條第1 項前
    段。
    刑法第11條前段、第47條第1 項、第51條第5 款。
本案經檢察官許智評到庭執行職務。
中    華    民    國    98    年    4     月    10    日
                  刑事第一庭    法  官  劉興浪
以上正本證明與原本無異。
如不服本判決應於收受判決後10日內向本院提出上訴書狀，並應
應敘述具體理由。其未敘述上訴理由者，應於上訴期間屆滿後20
日內向本院補提理由書 (均須按他造當事人之人數附繕本)「 切
勿逕送上級法院」。
                                書記官  黃雅琦
中    華    民    國    98    年    4     月    10    日
附記論罪法條全文
毒品危害防制條例第10條：
施用第一級毒品者，處6 月以上5 年以下有期徒刑。
施用第二級毒品者，處3 年以下有期徒刑。


司法院資訊處製作；財團法人民間司法改革基金會備份。
